# 求助陈版主， A 公司购买货物无偿赠送客户

提问人：liuweisheng 时间：2021-10-29 23:33:05
A公司购买X货物 10 万元无偿赠送客户， 10 万元直接计入成本。未确认收入 12 万元及销售费用 12 万元。（X货物正常购买价格 10 万，销售价格 12 万元）
这样处理是否正确
谢谢版主解惑。

回答人：chenyiwei
这种无偿赠送，是否以客户签订和履行特定的采购合同，或者累计采购数量、金额达到一定标准为前提？如果是，则应作为捆绑销售（或者附有额外购买选择权的销售）处理，此时应根据新收入准则中“将合同总价分摊到各项履约义务”的规定，合理确定分摊到该项额外赠品的合同价格。
如果确实是不附有任何条件的无偿赠送，则直接按采购成本计入销售费用。